# 关于财务报表编制基础的问题

提问人：wtbcpa 时间：2021-01-23 17:00:00
请教陈版：
被审计单位多年亏损，目前净资产为负数，本年度的营业收入也很小，明年可能会注销，但还没有相关决议。那么我们在出具本年度审计报告的时候应该如何出具？个人认为可能存在以下 3 种可能的处理方式，但存在一些疑问：
（ 1 ）在审计报告正文中添加“与持续经营相关的重大不确定性”段落。 在这种情况下审计应该获取关于企业持续经营假设恰当但存在重大不确定性的相关证据，比如企业对该情况的应对措施以及下一年度的经营计划等都要表明企业可以持续经营；或者企业申明至少在下一年度（ 12 个月内）
不会清算？
（ 2 ）出具否定意见的审计报告。 在这种情况下是否应当取得企业计划在明年进行注销的决议文件？如果企业不出具决议文件我们审计是不是就不能出具否定意见的审计报告？或者审计应该取得其他什么资料可以支持我们出具否定意见的报告？
（ 3 ）不按持续经营假设编制报告。 在这种情况下，是不是可以按其他的编制基础来编制报告，其他编制基础的报告应该怎么写，是否有相关模板？

回答人：chenyiwei
方法 2 必须获得已确定不能持续经营但仍按持续经营假设编制报表的确定证据才可以，实际中的可行性较小，可根据情况选择方案 1 或 3 。你的理解基本合理。
方案 3 中的特殊基础财务报表，此前在论坛上有讨论，你可以搜索一下。